【裁判字號】    98,上訴,1444
【裁判日期】    981019
【裁判案由】    違反毒品危害防制條例
【裁判全文】
臺灣高等法院高雄分院刑事判決        98年度上訴字第1444號
上  訴  人  臺灣高雄地方法院檢察署檢察官
被      告  甲○○
上列上訴人因被告違反毒品危害防制條例案件，不服臺灣高雄地
方法院98年度訴字第828 號中華民國98年8 月31日第一審判決（
起訴案號：臺灣高雄地方法院檢察署98年度毒偵字第2428號），
提起上訴，本院判決如下：
     主  文
上訴駁回。
     理  由
一、按不服地方法院之第一審判決而上訴者，應向管轄第二審之
    高等法院為之，且上訴書狀應敘述具體理由，第二審法院認
    為上訴書狀未敘述理由或上訴有刑事訴訟法第362 條前段之
    情形者，應以判決駁回之，刑事訴訟法第361 條第1 項、第
    367 條前段定有明文。所謂不服第一審判決之具體理由，必
    係依卷內既有訴訟資料或提出新事證，指摘或表明第一審判
    決有何採證認事、用法或量刑等足以影響判決本旨之不當或
    違法，而構成應予撤銷之具體理由，始足當之；倘僅泛言原
    判決認定事實錯誤、違背法令、量刑失之過重或輕縱，而未
    指出具體事由，或形式上雖已指出具體事由，然該事由縱使
    屬實，亦不足以認為原判決有何不當或違法者，皆難謂係具
    體理由，俾與第二審上訴制度在請求第二審法院撤銷、變更
    第一審不當或違法之判決，以實現個案救濟及節制濫行上訴
    之立法目的相契合。是倘上訴人之上訴書狀雖述上訴理由
    ，惟並未具體述第一審判決有何不當或違法情形，即與未
    述具體理由無異，所為上訴，即非適法。
二、本件檢察官上訴意旨略以：被告自警詢、偵查至審理程序中
    ，始終否認犯行，顯然對自己之犯行欠缺檢討悔意，且其尿
    液經送驗結果，嗎啡濃度高達849ng/ml，已逾一般可檢驗30
    0ng/ml數倍有餘，對於毒品危害防制條例維護法益之侵害至
    鉅，原判決既謂被告並無戒除毒害之決心，又謂被告行為本
    身對社會造成之危害並非直接、鉅大，並科處最低度之刑有
    期徒刑6 月，顯有矛盾，其量刑難謂妥適，請撤銷原判決，
    改科處有期徒刑10月云云。
三、惟按刑之量定，乃法律賦予法院自由裁量之事項，倘於科刑
    時，已斟酌刑法第57條所列各款事項，未逾法定刑度，又未
    明顯違背正義，即難謂違法（最高法院95年度台上字第1861
    號判決參照）。本件被告甲○○於原審審理時自始至終均坦
    承有施用毒品海洛因之犯行，此有筆錄在卷可稽，是檢察官
    指陳被告於原審審理時否認犯行乙節，與事實不符，似有誤
    認；且查被告前於94年間，固曾因有施用毒品之事實，經臺
    灣臺南地方法院檢察署聲請觀察勒戒後，因無繼續施用毒品
    之傾向，經該署以94年度毒偵字第2635號處分不起訴，除此
    之外，被告即無任何前科紀錄，此亦有臺灣高等法院被告前
    案紀錄表在卷可考。而按施用毒品者，最初或係因一時好奇
    ，受朋友之慫恿引誘，或因心情不佳，或因工作壓力，一時
    失慮，而施用毒品，其一旦施用成癮後，即難以自拔，戒絕
    不易，再施用毒品係戕害自身健康，此與其他作姦犯科，究
    不能同日而論；原判決審酌被告前已因施用毒品案件經觀察
    、勒戒後，本應徹底戒除毒癮，其竟仍繼續施用毒品，顯見
    並無戒除毒害之決心，本不宜寬貸，惟念其犯後坦承犯行，
    且施用毒品乃自戕一已之身體健康，並具有病患性人格之特
    質，其行為本身對社會所造成之危害並非直接、鉅大等一切
    情狀，量處最低度之刑有期徒刑6 月，係屬其審判職權之合
    法行使，並未逾越法律所規定之範圍，或濫用其權限，亦無
    相互矛盾之處，自不得指為違法，是檢察官之上訴所陳難謂
    係具體理由，其所為上訴即非適法，爰予駁回，並不經言詞
    辯論為之。
四、據上論結，應依刑事訴訟法第367 條前段、第372 條，判決
    如主文。
中    華    民    國    98    年    10    月    19    日
                  刑事第四庭    審判長法  官  蕭權閔
                                      法  官  林水城
                                      法  官  陳吉雄
以上正本證明與原本無異。
如不服本判決應於收受本判決後10日內向本院提出上訴書狀，其
未述上訴理由者，並得於提起上訴後10日內向本院補提理由書
狀（均須按他造當事人之人數附繕本)「 切勿逕送上級法院」。
中    華    民    國    98    年    10    月    20    日
                                      書記官  郭蘭蕙


司法院資訊處製作；財團法人民間司法改革基金會備份。
